最  高  行  政  法  院  裁  定
110年度上字第628號
上  訴  人  林香吟                                      

訴訟代理人  許恒輔  律師
被 上訴 人  彰化縣衛生局                                

代  表  人  葉彥伯              
訴訟代理人  施宥毓  律師
上列當事人間有關人事行政事務事件，上訴人對於中華民國110
年8月16日臺中高等行政法院110年度再字第11號判決，提起上訴
，本院裁定如下：
　　主  文
上訴駁回。
上訴審訴訟費用由上訴人負擔。
　　理  由
一、按對於高等行政法院判決之上訴，非以其違背法令為理由，
    不得為之，行政訴訟法第242條定有明文。依同法第243條第
    1項規定，判決不適用法規或適用不當者，為違背法令；而
    判決有同法條第2項所列各款情形之一者，為當然違背法令
    。是當事人對於高等行政法院判決上訴，如依行政訴訟法第
    243條第1項規定，以高等行政法院判決有不適用法規或適用
    不當為理由時，其上訴狀或理由書應有具體之指摘，並揭示
    該法規之條項或其內容；若係成文法以外之法則，應揭示該
    法則之旨趣；倘為司法院大法官解釋，則應揭示該解釋之字
    號或其內容。如以行政訴訟法第243條第2項所列各款情形為
    理由時，其上訴狀或理由書，應揭示合於該條項各款之事實
    。上訴狀或理由書如未依此項方法表明，或其所表明者與上
    開法條規定不合時，即難認為已對高等行政法院判決之違背
    法令有具體之指摘，其上訴自難認為合法。
二、上訴人係彰化縣二水鄉衛生所（下稱二水衛生所）護理師，
    前任職於彰化縣埔心鄉衛生所（下稱埔心衛生所），因不服
    被上訴人指派上訴人自民國108年10月2日起改支援二水衛生
    所辦理課員業務，循序提起行政訴訟，經臺中高等行政法院
    （下稱原審）109年度訴字第178號判決駁回確定。嗣被上訴
    人以109年12月14日彰衛行字第1090069850號函（下稱109年
    12月14日函）二水衛生所，略以：「主旨：有關貴所109年1
    1月30日至12月4日行政業務例行應辦事項未完成項目，請於
    12月14日前辦理完成，請查照。說明：……三、前揭未完成之
    事項請於12月14日前辦理完成，並由護理長協助檢視後將檢
    核表寄至行政科承辦人信箱。四、本次修訂檢核表名稱為『
    二水鄉衛生所行政業務每月例行應辦事項』……」等語。上訴
    人不服被上訴人109年12月14日函，提起申訴，復不服被上
    訴人109年12月18日彰衛人字第1090070730號函之申訴函復
    及109年12月17日彰衛行字第1090071086號函（下稱109年12
    月17日函），訴經公務人員保障暨培訓委員會110公申決字
    第6號再申訴決定不受理後，提起行政訴訟，經原審110年度
    訴字第62號判決（下稱前判決）駁回確定。上訴人乃以前判
    決有行政訴訟法第273條第1項第1款、第13款、第14款及第2
    項之再審事由，提起再審之訴，聲明：廢棄前判決；應給予
    上訴人不需填寫行政業務應辦事項。經原審110年度再字第1
    1號判決（下稱原判決）駁回，乃提起上訴。
三、上訴人對原判決提起上訴，雖以該判決違背法令為由，主張
    略以：㈠上訴人職等為護理師（師三等），依彰化縣彰化市
    公所編制表課員之職等為委任或薦任（第五職等或第六職等
    至第七職等），且二水衛生所有課員編制，被上訴人卻不用
    編制之課員而讓上訴人（護理師）為課員之工作，兩者職等
    不同，已違反現職公務人員調任辦法第5條第1款、憲法第15
    條、司法院釋字第510號解釋意旨，不應互相調任，更違反
    授權明確性；且獎勵金屬財產權，同為護理師，但上訴人與
    其他護理師所領獎勵金不同，上訴人之俸給減少新臺幣163,
    441元；既然護理師與課員工作內容不同，且上訴人職稱是
    護理師而非課員，故不需填寫二水衛生所行政業務每月例行
    應辦事項。㈡雖銓敘部函令沒變動上訴人為護理師，但工作
    內容及身分權、財產權均遭變動，造成上訴人最嚴重侵害，
    惟上訴人身分權及財產權遭變動均在110年4月9日後發現，
    重要之事證並非前訴訟程序不提出而於再審後才提出，絕非
    原判決宣稱之隨手可得，且前判決雖於110年5月4日作成（
    上訴人誤植為110年5月16日），但未經開庭，上訴人無法陳
    述110年4月9日後發生之事件，剝奪上訴人之答辯權利。㈢依
    勞動基準法第84條準用於公務人員，上訴人原於彰化縣埔鹽
    衛生所擔任護理師，距離上訴人住所僅10分鐘車程，被上訴
    人故意將上訴人調任至二水衛生所，來回騎機車車程需3小
    時，勞工的調動、調職，就個別家庭之日常生活通常在某程
    度上均會受有相當之不利益，已違反勞動基準法第10條之1
    規定等語。　
四、惟查，原判決已敘明：㈠上訴人之主張僅係對其職稱及俸給
    變動之事實予以爭執，並非針對前判決所適用法令有何錯誤
    之指摘。是上訴人主張前判決有行政訴訟法第273條第1項第
    1款之再審事由，難謂合法。㈡上訴人主張之「108年及109年
    國稅局薪資所得」「二水衛生所－公文系統」「彰化縣二水
    鄉衛生所官網」「被上訴人發出之mail」（下合稱系爭證物
    ），均為上訴人隨手可得資料，並非於前審時上訴人所不知
    ，或不能使用之證物；上訴人於埔心衛生所及二水衛生所之
    職稱均為「護理師」，職級均為「師（三）級」，且均以醫
    事人員任用，嗣後雖經被上訴人調整從事醫療行政業務（課
    員），其「護理師」之銓敘，並無變動，身分權及財產權並
    不受影響，前判決認定被上訴人109年12月14日函及109年12
    月17日函所附之檢核表並未侵害上訴人權利等情，縱使斟酌
    上開證物，並不影響判決結果。㈢上訴人主張系爭證物符合
    「漏未斟酌之足以影響於判決之重要證物」之再審事由等云
    ，惟上訴人未於前審時提出系爭證物，且系爭證物縱經斟酌
    並未影響判決結果。㈣前判決所適用之法律或命令，並無經
    司法院大法官解釋為牴觸法律之情形，上訴人依行政訴訟法
    第273條第2項規定主張再審事由，顯無可採等語甚詳。經核
    上訴意旨，無非重申不服被上訴人109年12月14日函及109年
    12月17日函之理由，暨對前訴訟程序之事實認定及證據取捨
    事項再為爭執，復執與本件無關之勞動基準法規定，以其一
    己主觀之見解，泛言違背法令，然就原判決以上訴人對前判
    決提起再審之訴，並無行政訴訟法第273條第1項第1款、第1
    3款及第14款及第2項所定再審事由，究有如何不適用法規、
    適用不當，或行政訴訟法第243條第2項所列各款之情形，均
    未具體說明及揭示該法規之條項或其內容，自難認已對原判
    決之如何違背法令已有具體之指摘。依首開規定及說明，應
    認其上訴為不合法。　　
五、據上論結，本件上訴為不合法。依行政訴訟法第249條第1項
    前段、第104條、民事訴訟法第95條、第78條，裁定如主文
    。
中　　華　　民　　國　　110　年　　 12　 月　　 30  　日
                    最高行政法院第四庭
                        審判長法官  胡　方　新　
                              法官　陳　國　成
                              法官　蕭　惠　芳
                              法官　林　惠　瑜
                              法官　曹　瑞　卿

以  上  正  本  證  明  與  原  本  無  異
中　　華　　民　　國　　111 　年　　1 　　月　　3 　　日
　　　　　　　　　　　　　　　書記官　莊  子  誼